臺灣高等法院臺中分院刑事判決　　　　96年度上易字第1683號
上　訴　人
即　被　告　丙○○
　　　　　　　　　　（現另案於臺灣臺中監獄執行中）
上列上訴人因竊盜案件，不服臺灣彰化地方法院96年度易字第11
32號中華民國 96年8月14日第一審判決（聲請簡易處刑案號：臺
灣彰化地方法院檢察署96年度偵字第4298號），提起上訴，本院
判決如下：
    主  文
上訴駁回。
    事  實
一、丙○○前因違反肅清煙毒條例案件，經臺灣彰化地方法院於
    民國（下同） 83年1月26日以82年度訴字第1644號判處有期
    徒刑3年2月確定；又因肅清煙毒條例案件，經本院於83年11
    月24日以83年度上訴字第3991號判處有期徒刑3年1月確定，
    上開 2罪接續執行，於85年9月5日縮短刑期假釋出監付保護
    管束，惟於假釋期間，因搶奪案件，經臺灣彰化地方法院於
    87年12月21日以87年度訴字第839號判處有期徒刑1年，案經
    上訴，先後由本院及最高法院駁回上訴，並於 90年5月17日
    判決確定；另因違反槍砲彈藥刀械管制條例案件，經臺灣彰
    化地方法院於89年6月3日以89年度彰簡字第 276號判處有期
    徒刑4月確定，上開2罪嗣經法院裁定定應執行有期徒刑1 年
    3月，並與前開假釋經撤銷之殘刑3年11月11日，接續執行，
    甫於 95年3月30日縮短刑期執行完畢。詎仍不知悔改，與同
    居人李怡姍（另由臺灣南投地方法院檢察署偵辦中）共同基
    於意圖為自己不法所有之犯意聯絡，於 96年1月間某日，在
    彰化縣彰化市延平里岸頭巷7之3號，趁四下無人之際，共同
    徒手竊取甲○○所有之白鐵製窗條1批，得手後，2人並前往
    彰化縣花壇鄉○○村○○路○段 350巷27之1號「宏幫資源回
    收場」販售予蕭碧燕，得款新臺幣（下同）2、3百元並朋分
    花用。嗣經警循線查獲。
二、案經彰化縣警察局彰化分局報請臺灣彰化地方法院檢察署檢
    察官聲請簡易判決處刑，嗣由臺灣彰化地方法院彰化簡易庭
    移由刑事庭改依通常程序審理。
    理  由
一、按被告以外之人於審判外之陳述，雖不符前 4條之規定，而
    經當事人於審判程序同意作為證據，法院審酌該言詞陳述或
    書面陳述作成時之情況，認為適當者，亦得為證據。當事人
    、代理人或辯護人於法院調查證據時，知有第159條第1項不
    得為證據之情形，而未於言詞辯論終結前聲明異議者，視為
    有前項之同意；刑事訴訟法第159條之5定有明文。查本件被
    告以外之人於審判外之陳述，被告及檢察官於本院審理予以
    提示並告以要旨時，均未於言詞辯論終結前聲明異議，本院
    審酌該警詢、偵訊筆錄作成時之情況，並無非法取供情形，
    足認為適當，依前開刑事訴訟法第159條之5之規定，為傳聞
    法則之例外，具有證據能力，本院自得引為判決之依據，先
    予敘明。
二、訊據被告丙○○矢口否認有上揭竊盜之犯行，辯稱：上開白
    鐵窗條是伊獨自一人至彰化縣花壇鄉鐵路旁撿來的，不是與
    李怡姍在彰化縣彰化市延平里岸頭巷7之3號偷來的云云。惟
    查上揭犯罪事實，業據被告於 96年5月30日檢察官偵查時坦
    承其與李怡姍共同至彰化縣彰化市延平里岸頭巷7之3號徒手
    竊取白鐵窗條之情不諱，且證人即共犯李怡姍於警詢、偵訊
    及原審審理時亦證稱：上開白鐵窗條係伊與丙○○於 96年1
    月間（偵訊筆錄誤植為 96年2月10日）共同至彰化市大埔山
    區（經查證後詳細地址為彰化縣彰化市延平里岸頭巷7之3號
    ）共同前往竊得，因前揭白鐵窗條就放置在空地上，伊等就
    徒手將窗條拿走，至宏幫資源回收場賣得 2百餘元等語屬實
    （見李怡姍96年4月10日警詢筆錄、96年5月22日偵訊筆錄及
    原審 96年7月31日審理筆錄）。另證人即本案查獲員警李敏
    雄於原審審理時復證稱：本案查獲經過是因執行回收場查贓
    ，老闆娘說丙○○、李怡姍拿過贓物來賣，跟警方說本件白
    鐵窗條可能是贓物，我們就請丙○○帶我們去竊取窗條的地
    方，並詢問屋主，屋主表示有失竊等語無誤（見原審 96年7
    月31日審理筆錄），核與證人即宏幫資源回收場職員蕭碧燕
    、證人即被害人甲○○於警詢中證述之情節相符。上開失竊
    現場既係被告丙○○帶本案查獲員警前往該址，並經當場詢
    問屋主甲○○，屋主甲○○亦表示有白鐵窗條遭竊，如上開
    地點並非失竊現場，何以被告丙○○得以帶同警方前往？而
    為何該失竊現場又適有白鐵窗條遭竊？況證人即共犯李怡姍
    復迭次證稱本件失竊之白鐵窗條係其與被告丙○○共同前往
    彰化縣彰化市延平里岸頭巷7之3號所竊得，被告丙○○空言
    辯稱：上開白鐵窗條係伊一人於彰化縣花壇鐵路邊拾得云云
    ，自難足採。此外，復有贓物認領保管單1紙及查獲照片2幀
    在卷可稽。本件事證明確，被告上開辯解不足採信，其竊盜
    之犯行應堪認定。
三、核被告丙○○所為，係犯刑法第320條第1項之竊盜罪。其與
    李怡姍間就上開竊盜犯行，有犯意之聯絡及行為之分擔，為
    共同正犯。查被告丙○○前因違反肅清煙毒條例案件，經臺
    灣彰化地方法院於83年1月26日以82年度訴字第 1644號判處
    有期徒刑3年2月確定；又因肅清煙毒條例案件，經本院於83
    年11月24日以83年度上訴字第3991號判處有期徒刑3年1月確
    定，上開2罪接續執行，於 85年9月5日縮短刑期假釋出監付
    保護管束，惟於假釋期間，因搶奪案件，經臺灣彰化地方法
    院於87年12月21日以87年度訴字第839號判處有期徒刑1年，
    案經上訴，先後由本院及最高法院駁回上訴，並於 90年5月
    17日判決確定；另因違反槍砲彈藥刀械管制條例案件，經臺
    灣彰化地方法院於89年6月3日以89年度彰簡字第 276號判處
    有期徒刑4月確定，上開2罪嗣經法院裁定定應執行有期徒刑
    1年3月，並與前開假釋經撤銷之殘刑 3年11月11日，接續執
    行，於 95年3月30日縮短刑期執行完畢，有卷附之臺灣高等
    法院被告前案紀錄表可按，其受有期徒刑之執行完畢， 5年
    以內故意再犯本件有期徒刑以上之罪，為累犯，應依刑法第
    47條第 1項加重其刑。又公訴人於原審審理時當庭更正起訴
    之犯罪時間為96年1月間某日，附此敘明。
四、原審審理結果，認被告犯上述之罪，適用刑法第28條、第32
    0條第1項、第47條第1項、第41條第1項前段，中華民國96年
    罪犯減刑條例第 2條第1項第3款、第7條、第9條，刑法施行
    法第1條之1等規定，並審酌被告丙○○有多項毒品、竊盜、
    強盜前科，素行非佳，其因施用毒品缺錢花用而與同居女友
    李怡姍犯下竊盜犯行，雖其犯罪手段尚屬平和，所竊得之物
    價值亦非高，惟其於犯罪為警查獲後屢屢飾詞狡辯，顯見其
    全無悛悔之心，犯後態度不佳，暨及其生活狀況、智識程度
    等一切情狀，量處有期徒刑 5月。又敘明被告丙○○本件竊
    盜犯行，在 96年4月24日以前，且其所犯罪名與宣告刑，經
    核均符合中華民國96年罪犯減刑條例規定之減刑條件，應依
    同條例第 2條第1項第3款規定，減其宣告刑2分之1，並諭知
    易科罰金之折算標準。經核其認事用法及量刑均稱妥適，被
    告上訴意旨仍執前詞否認犯行，並無理由，應予駁回。
據上論結，應依刑事訴訟法第368條，判決如主文。
本案經檢察官乙○○到庭執行職務。
中　　華　　民　　國　　96　　年　　10　　月　　11　　日
        　　刑事第八庭    審判長法　官  羅  得  村
　　　　　　　　　　　　　　    法　官  劉  榮  服
　　　　　　　　　　　　　　　  法　官  張  靜  琪
上列正本證明與原本無異。
不得上訴。
                                書記官  陳  俞  豪
中　　華　　民　　國　　96　　年　　10　　月　　11　　日
中華民國刑法第320條第1項
（普通竊盜罪、竊佔罪）
意圖為自己或第三人不法之所有，而竊取他人之動產者，為竊盜
罪，處 5 年以下有期徒刑、拘役或 5 百元以下罰金。
